臺灣臺中地方法院刑事判決
111年度交易字第731號
公  訴  人  臺灣臺中地方檢察署檢察官
被      告  方秉疄


上列被告因公共危險案件，經檢察官提起公訴（111年度速偵字
第2074號），被告於本院準備程序進行中就被訴事實為有罪之陳
述，經本院裁定改依簡式審判程序審理，並判決如下：
    主    文
方秉疄駕駛動力交通工具而吐氣所含酒精濃度達每公升零點貳伍
毫克以上，累犯，處有期徒刑拾壹月。
    犯罪事實
一、方秉疄原領有普通重型機車駕駛執照，前因酒後駕車之違規
    行為，其駕駛執照業遭註銷，已無駕駛執照，竟自於民國（
    下同）111年5月3日上午10時許起至同日中午12時許止，在
    臺中市臺中公園處飲用啤酒後，吐氣所含酒精濃度已達每公
    升0.25毫克以上，猶不顧公眾通行之安全，於同日下午4時
    許，竟基於酒後駕駛動力交通工具之犯意，自臺中市○○區○○
    街000號住處，騎乘車號000-000號普通重型機車上路，而於
    同日下午4時20分許，途經臺中市○區○○路0段000號前，因未
    依規定兩段式左轉遭警攔查，發現其身上酒味濃厚，遂對其
    施以吐氣式酒精濃度測試，於同日下午4時39分許，測得其
    吐氣中之酒精濃度為每公升0.93毫克，而查悉上情。
二、案經臺中市政府警察局第五分局報告臺灣臺中地方檢察署檢
    察官偵查起訴。
    理    由
一、上開犯罪事實，業據被告方秉疄於警、偵及本院準備程序及
    審理時均供承不諱（見速偵卷第15～20、53～54頁，本院卷第
    48、54頁），並有臺中市政府警察局交通事故當事人酒精測
    定紀錄表、臺中市政府警察局舉發違反道路交通管理事件通
    知單影本、臺中市政府警察局執行交通違規移置保管車輛收
    據影本、上揭機車車籍資料報表、證號查詢機車駕駛人資料
    等在卷可稽（見速偵卷第21、27～33頁）。綜上，本案犯罪
    事實之事證已明，被告犯行堪以認定。　　
二、核被告方秉疄所為，係犯刑法第185條之3第1項第1款之駕駛
    動力交通工具而吐氣所含酒精濃度達每公升0.25毫克以上罪
    。次以被告前於106年間因肇事逃逸、非駕駛業務過失傷害
    犯行，經本院以106年度交訴字第332號判決分別判處有期徒
    刑7月、3月確定；又因酒後駕駛犯行，經本院以106年度交
    易字第1324號判決判處有期徒刑8月確定；再為酒後駕駛犯
    行，經本院以106年度交易字第1588號判決判處有期徒刑7月
    確定；上開肇事逃逸、非駕駛業務過失傷害、酒後駕駛犯行
    ，經本院以106年度聲字第5288號裁定應執行有期徒刑2年1
    月確定，於108年6月26日縮短刑期假釋出監，復遭撤銷假釋
    ，執行殘刑5月6日，且於109年7月23日執行完畢；復於108
    年間，又犯酒後駕駛之公共危險罪，經本院以108年度交易
    字第1801號判決判處有期徒刑8月確定，而與上開假釋撤銷
    後之殘刑即有期徒刑5月6日接續執行，於110年3月23日執行
    完畢等情，此有臺灣高等法院被告前案紀錄表及本院106年
    度交訴字第332號判決、106年度交易字第1588號判決、106
    年度交易字第1324號判決、106年度聲字第5288號裁定、108
    年度交易字第1801號判決（以上裁判均列印本）在卷可按（
    見本院卷第31～34、59～76頁），其於5年以內故意再犯本案
    有期徒刑以上之罪，為累犯，且被告除上開構成累犯之前科
    外，更於本案犯行前之96、97、102、104年間先後均有酒後
    駕駛犯行，且所犯各該罪刑俱由法院判處罪刑確定，亦有上
    開被告前案紀錄表足憑，自其屢犯該等同樣之犯行後，今仍
    為本案酒後駕駛犯行，可知被告對於刑罰之反應力甚為薄弱
    （參照釋字第775號解釋意旨），且其未見悔悟，復有多次
    同樣犯罪之行為，益見其惡性甚顯，自應依刑法第47條第1
    項之規定加重其刑。爰審酌被告本案所為已係第9次酒後駕
    駛犯行，已見前述，可知其目無法紀，屢為同類犯行，素行
    惡劣，兼衡其酒後之酒精濃度為每公升0.93毫克，已逾法定
    標準甚多，且被告於本案犯行時已無駕駛執照竟仍無視違規
    逕自駕車，甚至再度酒後駕駛，顯見其惡性非輕，又其行車
    時未依規定兩段式左轉，益知其酒後駕駛固已影響其正確駕
    駛之判斷能力，惟幸未肇事致生實害，且衡酌被告所駕駛者
    係普通重型機車，所致生之往來危險較輕於駕駛大、小客貨
    車者，而其犯罪後又坦承犯行，態度良好等一切情狀，量處
    如主文所示之刑，以示懲儆。　　
據上論斷，應依刑事訴訟法第273條之1第1項、第299條第1項前
段，刑法第185條之3第1項第1款、第47條第1項，刑法施行法第1
條之1第1項，判決如主文。
本案經檢察官洪明賢提起公訴，檢察官葉芳如到庭執行職務。
中　　華　　民　　國　　111 　年　　7 　　月　  11　　日
                    刑事第八庭  法  官  高思大
以上正本證明與原本無異。
如不服本判決應於收受送達後20日內向本院提出上訴書狀，並應
敘述具體理由；其未敘述上訴理由者，應於上訴期間屆滿後20日
內向本院補提理由書（均須按他造當事人之人數附繕本）「切勿
逕送上級法院」。
                                書記官  黃聖心
中　　華　　民　　國　　111 　年　　7 　　月　　12　　日
附錄論罪科刑法條
【中華民國刑法第185條之3】
駕駛動力交通工具而有下列情形之一者，處3年以下有期徒刑，
得併科30萬元以下罰金：
一、吐氣所含酒精濃度達每公升零點二五毫克或血液中酒精濃度
    達百分之零點零五以上。
二、有前款以外之其他情事足認服用酒類或其他相類之物，致不
    能安全駕駛。
三、服用毒品、麻醉藥品或其他相類之物，致不能安全駕駛。
因而致人於死者，處3年以上10年以下有期徒刑，得併科2百萬元
以下罰金；致重傷者，處1年以上7年以下有期徒刑，得併科1百
萬元以下罰金。
曾犯本條或陸海空軍刑法第54條之罪，經有罪判決確定或經緩起
訴處分確定，於十年內再犯第1項之罪因而致人於死者，處無期
徒刑或5年以上有期徒刑，得併科3百萬元以下罰金；致重傷者，
處3年以上10年以下有期徒刑，得併科2百萬元以下罰金。